【裁判字號】    94,訴緝,28
【裁判日期】    950127
【裁判案由】    毒品危害防制條例
【裁判全文】
臺灣基隆地方法院刑事判決              94年度訴緝字第28號
公  訴  人  臺灣基隆地方法院檢察署檢察官
被      告  乙○○
上列被告因毒品危害防制條例案件，經檢察官提起公訴（94年度
毒偵字第90號、第274號），及移送併辦（94年度毒偵字第2511
號），嗣經本院合議改採簡式審判程序審理，本院判決如下：
    主    文
乙○○連續施用第一級毒品，處有期徒刑拾月；又連續施用第二
級毒品，處有期徒刑玖月，扣案之第二級毒品安非他命壹包（毛
重拾捌點參公克）、安非他命壹包（毛重零點捌公克）、含無法
獨立析離安非他命成份之殘渣袋肆只，均沒收銷燬之，吸食器壹
組沒收；應執行有期徒刑壹年陸月，扣案之第二級毒品安非他命
壹包（毛重拾捌點參公克）、安非他命壹包（毛重零點捌公克）
、含無法獨立析離安非他命成份之殘渣袋肆只，均沒收銷燬之，
吸食器壹組沒收。
    事    實
一、被告乙○○前因妨害兵役治罪條例案件，經臺灣基隆地方法
    院檢察署檢察官於民國92年3月以92年度偵緝字第86號為緩
    起訴處分，竟未依處分意旨履行勞動服務，為臺灣基隆地方
    法院檢察署檢察官撤銷緩起訴處分，並於93年7月13日以93
    年度撤緩偵字第27號聲請簡易判決處刑，經本院於93年8 月
    27日以93年度瑞簡字第72號判處拘役參拾日，於93年9月30
    日確定；另因轉讓第1級毒品海洛因案件，經臺灣基隆地方
    法院檢察署檢察官署檢察官於92年11月11日，以92年度偵字
    第3684號案件提起公訴，嗣經本院於93年3月23日，以92年
    度訴字613號判處有期徒刑1年3月，於93年4月19日確定，均
    尚未執行完畢（現正服該刑）而不構成累犯。
二、又被告前於87年及92年間，因施用第2級及第1級、第2級毒
    品案件，經觀察、勒戒後，均認無繼續施用毒品之傾向，由
    臺灣基隆地方法院檢察署檢察官分別於87年8月15日及92年
    10月20日，以87年度偵字第3178號及92年度毒偵字第348號
    、第920號為不起訴處分確定，猶不知悔改，竟分別基於施
    用第1、2級毒品之概括犯意，自93年9月、10月間某日起至
    94年9月16日深夜止，連續在臺北縣瑞芳鎮○○路27巷24 號
    戶籍地、基隆市○○街28號4樓、臺北縣板橋市○○路租屋
    處、基隆市○○街巴賽隆納社區友人家中等地，以將海洛因
    捲入香菸內吸取煙霧方式，平均約1個月施用1次海洛因；另
    自93年9月、10月間某日起至94年9月14日下午2、3時許止，
    在上開同等處所，以玻璃球吸食器加熱吸取煙霧方式施用安
    非他命，平均約1週施用2次，而為警分別於下列時地查獲：
     (一)93年12月27日20時10分許，經警持搜索票，在基隆市○
       ○區○○街28號4號搜索，並在被告身上查獲第2級毒品
       安非他命1包（毛重18.3公克）等物，警方另查獲在場人
       徐誌鴻、劉齡襄、梁結成、顏鴻文、潘裕華、許若清等
       人，亦在該等人身上扣得毒品、施用器具等物品；經驗
       尿發覺乙○○之尿液呈現嗎啡、可待因及甲基安非他命
       、安非他命之陽性反應。【警方另在上開處所沙發上查
       獲一只黑色皮包內裝有由被告在93年8月間受友人「大
       尾」所寄藏，以黑色皮包裝妥而持往該處欲委託姓名年
       籍不詳綽號「和尚」之男子將手槍返還「大尾」具殺傷
       力之仿FN廠半自動手槍製造之玩具手槍將金屬槍管內阻
       鐵車通改造而成之改造手槍1枝（槍枝管制編號：000000
       0000），嗣經本署對該場所承租人劉襄齡提起公訴，經
       貴院判決無罪，嗣經查證始知上開槍枝係被告乙○○所
       持有、寄藏，且當時係冒用倪東偉之名義應訊】。
     (二)94年1月17日晚間23時10分許，在基隆市○○路23號小奇
       兵電玩店內，因形跡可疑而對被告乙○○實施盤查，詎乙
       ○○因心虛，竟乘隙逃逸，嗣在基隆市○○區○○路50
       之5號前為警逮捕，並在其身上查扣其所有之第2級毒品
       安非他命1包（毛重0‧8公克），經驗尿發覺其尿液呈現
       嗎啡、可待因及甲基安非他命、安非他命之陽性反應。
       【嗣經查證始知被告係冒用倪東偉名義應訊】
     (三)94年9月14日下午19時40分許，在基隆市○○區○○街28
       號娃娃電動玩具店內，追緝已為臺灣基隆、板橋地方法院
       及基隆地方法院檢察署發佈通緝之被告乙○○時，在被告
       乙○○隨身攜帶黑色小包包內查獲含無法獨立析離安非他
       命成份之殘渣袋4只、乙○○所有供其施用安非他命之吸
       食器1組（及不明白色粉末1包，毛重0.6公克，淨重0.32
       公克，經鑑驗無法定毒品成品）等物，經驗尿發覺呈現
       甲基安非他命、安非他命之陽性反應。【另在乙○○駕
       駛李泰宏所有車號DZ－0513號自用小客車內查獲武士刀1
       把（經鑑驗屬槍砲彈藥刀械管制條例管制之刀械）及其
       配偶陳美菁（Ｚ000000000號）之國民身分證1枚及其妻陳
       美菁及其子陳鴻威身分證（Ｚ000000000號）、其子陳霆
       威（Ｚ000000000號）、其子陳廷軒（Ｚ000000000號）之
       健保IC卡四枚，警方發覺有異而詢問其真實姓名，惟乙
       ○○仍堅稱其為「倪東偉」本人，並冒用「倪東偉」之
       年籍應訊，被告所涉冒名應訊部分及違反槍砲彈藥刀械
       管制條例罪嫌部分均由檢察官另行提起公訴】。
三、案經基隆市警察局第一分局、第二分局報請臺灣基隆地方法
    院檢察署檢察官偵查起訴及移送併辦。
    理    由
一、訊據被告乙○○對於上開事實坦承不諱，被告三度採尿送驗
    均呈現毒品陽性反應（詳如事實欄所述），有臺灣尖端先進
    生技醫藥股份有限公司濫用藥物檢驗報告三件附卷可佐，並
    有如事實欄二所述扣案物品及毒品初步鑑驗報告足憑佐證，
    此外，復有臺灣高等法院被告前案紀錄表一紙存卷足考，本
    件事證明確，被告係於毒品危害防制條例公布施行後，經二
    次觀察勒戒完畢釋放，而於五年內第三犯施用毒品罪者，足
    堪認定。
二、核被告所為，係犯毒品危害防制條例第十條第一項、第二項
    施用第一級、第二級毒品罪。其施用前之持有海洛因、安非
    他命之低度行為應為施用之高度行為所吸收，不另論罪。被
    告前後多次施用第一級、第二級毒品之犯行，各時間緊接，
    所犯各係構成要件相同之罪名，各顯基於概括犯意為之，各
    為連續犯，各以一罪論，並各應依刑法第五十六條之規定，
    加重其刑；公訴人雖僅起訴被告自93年12月28日3時11分許
    回溯96小時內某時起，至94年1月18日凌晨45分許回溯96小
    時內某時止之施用第2級毒品安非他命犯行，自93年12月28
    日3時11分許回溯24小時內某時起，至94年1月18日凌晨45分
    回溯24小時內某時止之施用第1級毒品海洛因之犯行，然其
    餘各犯行，既與已起訴之施用海洛因、安非他命犯行各具連
    續犯裁判上一罪之關係，自在本院得一併審判之範圍內。被
    告所犯前開二罪，犯意各別、行為互殊、罪名有異，應分論
    併罰之。爰審酌被告已因施用毒品經二次觀察勒戒之處分完
    畢猶犯同罪行、其對毒品顯已具相當之依賴性、其施用毒品
    之頻率甚高、其持有之安非他命數量甚夥、其數次冒名應訊
    經警方通緝到案立即比對指紋後仍狡詞否認己為乙○○之犯
    後態度等一切情狀，量處如主文所示之刑，並依刑法第五十
    一條第五款之規定，定其應執行之刑。扣案之第2級毒品安
    非他命1包（毛重18.3公克）、安非他命1包（毛重0‧8公克
    ）、含無法獨立析離安非他命成份之殘渣袋4只，為查獲之
    毒品，應依毒品危害防制條例第十八條第一項前段之規定，
    宣告沒收銷燬之；吸食器1組係被告所有供其施用安非他命
    之工具，業據其供述在案，應依刑法第三十八條第一項第二
    款之規定宣告沒收；至扣案之黑色皮包1個，則與被告施用
    毒品無關，不在沒收之列。
據上論斷，應依刑事訴訟法第二百七十三條之一第一項、第二百
九十九條第一項前段，毒品危害防制條例第十條第一項、第二項
、第十八條第一項前段、第二十三條第二項，刑法第十一條、第
五十六條、第五十一條第五款、第三十八條第一項第二款，判決
如主文。
本案經檢察官甲○○到庭執行職務
中    華    民    國    95    年    1     月    27    日
                  刑事第四庭法    官  曾雨明
以上正本證明與原本無異。
對於本件判決如有不服，應於收受送達後10日內，向本院提出上
訴書狀，上訴於臺灣高等法院。
中    華    民    國    95    年    2     月    6     日
                            書 記 官  王靜敏
附論罪法條：
毒品危害防制條例第10條第1項、第2項：
施用第一級毒品者，處6月以上5年以下有期徒刑。
施用第二級毒品者，處3年以下有期徒刑。


司法院資訊處製作；財團法人民間司法改革基金會備份。
